【裁判字號】    97,裁,626
【裁判日期】    970124
【裁判案由】    建築法
【裁判全文】
最  高  行  政  法  院  裁  定
                                     97年度裁字第00626號
上  訴  人  甲○○○
被 上訴 人  臺北市政府都市發展局
代  表  人  許志堅
上列當事人間建築法事件，上訴人對於中華民國96年7月12日臺
北高等行政法院95年度訴字第4315號判決，提起上訴，本院裁定
如下：
    主  文
上訴駁回。
上訴審訴訟費用由上訴人負擔。
    理  由
一、按對於高等行政法院判決之上訴，非以其違背法令為理由，
    不得為之，行政訴訟法第242條定有明文。依同法第243條第
    1項規定，判決不適用法規或適用不當者，為違背法令；而
    判決有同條第2項所列各款情形之一者，為當然違背法令。
    又提起上訴，應以上訴狀表明上訴理由，並應添具關於上訴
    理由之必要證據，復為同法第244條第1項第4款及第2項所明
    定。準此，當事人對於高等行政法院判決提起上訴，如以高
    等行政法院判決有行政訴訟法第243條第1項規定之不適用法
    規或適用不當為理由時，其上訴狀或理由書應有具體之指摘
    ，並揭示該法規之條項或其內容；若係成文法以外之法則，
    應揭示該法則之旨趣；倘為司法院解釋或本院之判例，則應
    揭示該判解之字號或其內容；如以高等行政法院判決有行政
    訴訟法第243條第2項所列各款情形為理由時，其上訴狀或理
    由書應揭示合於該條項各款之事實。上訴狀或理由書如未依
    此項方法表明，或其所表明者與上開法條規定不合時，即難
    認為已對高等行政法院判決之違背法令有具體之指摘，其上
    訴自難認為合法。
二、本件上訴人對於臺北高等行政法院民國（下同）95年度訴字
    第4315號判決（下稱原判決）上訴，雖以：依上訴人提出之
    農委會林務局底片號碼00000-000、攝影日期83年6月24日及
    底片號碼000000-0000、攝影日期84年11月9日之航空攝影圖
    ，可知坐落臺北市○○路214巷6號2樓頂，以鐵架、鐵皮等
    材料，增建1層高約3公尺，面積約85平方公尺之構造物（下
    稱系爭違建）係介於83年6月25日至84年11月9日之間興建，
    未必係於84年1月1日以後新產生之違建，原審就此未詳加調
    查，逕以被上訴人所提出有疑義之航空攝影圖，即認系爭違
    建於83年尚未興建完成，且上訴人無法提出反證云云，認定
    原處分並無違誤，其判決認事用法違背證據法則、論理法則
    ，屬於適用法規顯有錯誤，亦有判決不備理由之違法情事。
    且系爭違建若屬83年12月31日以前興建之既存違建，則依臺
    北市違章建築處理要點第24點規定，僅需「拍照列管，列入
    分類分期計畫處理」，無須依同要點第5點「查報拆除」，
    相較於被認定為新違建，對上訴人權益之維護，當屬更為有
    利，因此，原判決認為縱使系爭違建於83年確已興建完成，
    依上開要點，僅係列入分類分期計畫處理，並非不得拆除，
    難為有利於上訴人之認定等語，其適用法規即有錯誤云云為
    由。惟核其上訴狀所載內容，或係重述其在原審業經主張而
    為原判決摒棄不採之陳詞，或係就原審取捨證據、認定事實
    之職權行使事項，任加指摘違誤，或係執其個人主觀歧異之
    法律見解，就原審所為論斷或駁斥其主張之理由，泛言原判
    決不適用法規、法則或適用不當及不備理由，而未具體表明
    原判決究竟有如何合於不適用法規或適用不當、或有行政訴
    訟法第243條第2項所列各款之情形，尚難認為已對原判決之
    如何違背法令有具體之指摘。依首揭規定及說明，應認其上
    訴為不合法，應予駁回。
三、依行政訴訟法第249條第1項前段、第104條、民事訴訟法第
    95條、第78條，裁定如主文。
中    華    民    國    97    年    1     月    24    日
                    最高行政法院第四庭
                        審判長法官  鍾  耀  光
                              法官  姜  仁  脩
                              法官  王  德  麟
                              法官  黃  清  光
                              法官  吳  慧  娟
以  上  正  本  證  明  與  原  本  無  異
中    華    民    國    97    年    1     月    24    日
                              書記官  張  雅  琴


司法院資訊處製作；財團法人民間司法改革基金會備份。
